【裁判字號】    95,上訴,1477
【裁判日期】    950928
【裁判案由】    違反毒品危害防制條例
【裁判全文】
臺灣高等法院高雄分院刑事判決        95年度上訴字第1477號
上  訴  人  臺灣高雄地方法院檢察署檢察官
被      告  甲○○
                    現另案於臺灣高雄監獄執行中
上列上訴人因被告違反毒品危害防制條例案件，不服臺灣高雄地
方法院95年度訴字第514 號中華民國95年6 月21日第一審判決（
起訴案號：臺灣高雄地方法院檢察署95年度毒偵字第567 號；併
辦案號：同署95年度毒偵字第4335號），提起上訴（併辦案號：
同署95年度毒偵字第4971號、5400號、5401號），本院依簡式審
理程序，判決如下：
    主  文
原判決撤銷。
甲○○連續施用第一級毒品，累犯，處有期徒刑壹年貳月。
    事  實
一、甲○○前於民國（下同）93年間因竊盜案件，經法院判處有
    期徒刑5 月確定，於93年10月12日執行完畢。又於91年間因
    施用毒品案件，經檢察官聲請原審法院以91年毒聲字第6545
    號裁定施以觀察、勒戒後，認有繼續施用毒品傾向，再經檢
    察官聲請法院以91年度毒聲字第7098號裁定送強制戒治，嗣
    經檢察官聲請本院裁定停止戒治付保護管束、撤銷停止戒治
    ，於93年5 月12日強制戒治執行完畢，於93年5 月13日釋放
    （接續執行上開有期徒刑5 月）。詎甲○○仍未戒除毒癮，
    基於施用第一級毒品海洛因之概括犯意，自前揭強制戒治執
    行完畢釋放後5 年內之94年10月中旬某日起，至95年5 月1
    日14時至15時許止，在高雄市○○區○○街50巷29號住處或
    高雄市○○區○○街13之2 號6 樓之4 友人蕭世文住處或高
    雄市壽山公園內，以將海洛因摻水置入針筒內注射入體內之
    方式，施用第一級毒品海洛因多次，平均每1 至2 日施用1
    次。嗣於(1)94年11月29日17時30分許，在高雄市○○區○○
    街13號前為警盤查時同意採集尿液送驗後查獲；(2)94年12月
    5 日13時10分許，在高雄市○○區○○路與篤敬路口，因另
    案通緝為警逮捕後採集尿液送驗查獲；(3)94年12月8 日12時
    30分許，在高雄市○○區○○街50巷29號前，為警攔檢同意
    採集尿液送驗後查獲。(4)95年4 月21日8 時許，在高雄市○
    ○區○○街50巷29號為警拘提採尿送驗呈嗎啡陽性反應而查
    獲(5)95年5 月1 日16時許，在高雄市○○區○○路與雄峰路
    口，為警緝獲後，經採尿送驗呈嗎啡陽性反應而查獲。
二、案經高雄市政府警察局及其苓雅分局、鼓山分局移請臺灣高
    雄地方法院檢察署檢察官偵查起訴暨移送併辦。
    理  由
一、按本件被告甲○○所犯係死刑、無期徒刑、最輕本刑為3 年
    以上有期徒刑以外之罪，其於本院審理程序就前揭被訴及併
    案事實為有罪之陳述，經審判長告知簡式審判程序之旨，並
    聽取其與公訴人之意見，本院認無不得或不宜改依簡式審判
    程序進行之處，爰依刑事訴訟法第273 條之1 第1 項之規定
    ，裁定進行簡式審判程序，合先敘明。
二、上揭犯罪事實，業據被告甲○○於原審及本院審理時坦承不
    諱，且被告分別於94年11月29日22時10分許、94年12月5 日
    15時43分許、94年12月8 日12時30分許、95年4 月21日12時
    15分許、95年5 月1 日18時20分許警詢時採集尿液，經分別
    送驗結果均呈嗎啡（為海洛因經人體代謝反應物）陽性反應
    相符，此有高雄市立凱旋醫院94年12月12日轉碼編號A00000
    000 號（見高市警苓分三字第0940028823號卷第5 頁）、94
    年12月12日轉碼編號A00000000 號（見95毒偵601 號影印卷
    第14頁）、94年12月26日轉碼編號A00000000 號（見高市警
    三壹分三偵字第0950002029號卷第7 頁）、95年5 月8 日轉
    碼編號A00000000 號（95年度毒偵字第4694號卷第20頁）、
    高雄市立凱旋醫院95年5 月8 日轉碼編號A00000000 號濫用
    藥物尿液檢驗報告（95年度毒偵字第4971號卷第21頁）各1
    紙在卷可稽。被告犯罪事實堪可認定。又被告前於91年間因
    施用毒品案件，經檢察官聲請本院以91年毒聲字第6545號裁
    定施以觀察、勒戒後，認有繼續施用毒品傾向，再經檢察官
    聲請本院以91年度毒聲字第7098號裁定送強制戒治，嗣經檢
    察官聲請本院裁定停止戒治付保護管束、撤銷停止戒治，於
    93年5 月12日強制戒治執行完畢，於93年5 月13日釋放之事
    實，亦有臺灣高等法院被告前案紀錄表在卷足參（見本院卷
    第20-26 頁，），是被告於強制戒治執行完畢釋放後5 年內
    再為本件施用毒品之犯行，事證明確，應予依法論科。
三、海洛因係毒品危害防制條例第2 條第2 項第1 款所明定之第
    一級毒品，核被告甲○○所為，係犯毒品危害防制條例第10
    條第1 項之施用第一級毒品罪。被告持有第一級毒品之行為
    已為其施用之高度行為所吸收，不另論罪。又被告多次施用
    第一級毒品之犯行，時間緊接，方法相同，觸犯構成要件相
    同之罪，顯係基於概括犯意為之，為連續犯，依刑法第56條
    之規定，以一罪論，並加重其刑。被告行為後，刑法第56條
    連續犯之規定，業於94年1 月7 日修正公布刪除，並於95年
    7 月1 日施行，則被告之犯行，因行為後新法業已刪除連續
    犯之規定，此刪除雖非犯罪構成要件之變更，但顯已影響行
    為人刑罰之法律效果，自屬法律有變更，依新法第2 條第1
    項規定，比較新、舊法結果，仍應適用較有利於被告之行為
    時法律即舊法論以連續犯（最高法院95年第8 次刑事庭會議
    決議參照），併此敘明。又檢察官僅就被告於94年11月28日
    22時許之施用第一級毒品犯行起訴，惟其餘部分與起訴事實
    具有連續犯之裁判上一罪關係，為起訴效力所及，本院自得
    一併審理。又被告前於93年間因竊盜案件，經法院判處有期
    徒刑5 月確定，於93年10月12日執行完畢，有臺灣高等法院
    被告前案紀錄表可參（見本院卷第22頁背面）。其於五年以
    內再故意犯本件有期徒刑以上之罪，不論依修正前之刑法第
    47條，或修正後之刑法第47條第1 項之規定，均構成累犯，
    對被告而言並無有利或不利之情形，應逕依修正前之刑法第
    47條，論以累犯，並遞加重其刑。原審就起訴書所載及併案
    審理犯行併予審判，對被告予以論罪科刑，固非無見，惟其
    認定被告94年12月8 日經警採尿送驗以後之施用海洛因犯行
    ，係以被告於原審之自白為唯一證據（原審卷第67頁），並
    未引用其他補強證據資為認定犯罪事實之依據，自有理由不
    備之違法，且原審未能審酌被告為警查獲後，仍於偵審中施
    用海洛因不綴而屢遭查獲，毒癮甚深等情，僅量處被告有期
    徒刑8 月，量刑亦有過輕。檢察官上訴意旨以原判決未及審
    酌被告於95年4 月21日，在不詳處所施用第一級毒品海洛因
    之犯行，指摘原判決不當，固無理由（原判決就此犯行已有
    審酌），惟原判決既有上開可議，自應由本院撤銷改判。爰
    審酌被告前經觀察、勒戒、強制戒治、停止戒治付保護管束
    、撤銷停止戒治，竟仍不知戒絕毒癮，自94年11月29日為警
    查獲後，於偵審中仍不斷施用海洛因，而屢遭查獲，惟念其
    行為係自我戕害及其犯後坦承犯行，態度尚好等一切情狀，
    量處如主文第2 項所示之刑。
據上論斷，應依刑事訴訟法第273 條之1 第1 項、第369 條第1
項前段、第364 條、第299條第1 項前段，毒品危害防制條例第
10條第1 項，刑法第2 條第1 項前段、第11條前段、（修正刪除
前）第56條、（修正前）第47條，判決如主文。
本案經檢察官林應華到庭執行職務。
中    華    民    國    95    年    9     月    28    日
                  刑事第八庭    審判長法  官  李炫德
                                      法  官  李淑惠
                                      法  官  蔡國
以上正本證明與原本無異。
如不服本判決應於收受本判決後10日內向本院提出上訴書狀，其
未敘述上訴理由者，並得於提起上訴後10日內向本院補提理由書
狀（均須按他造當事人之人數附繕本）「切勿逕送上級法院」。
中    華    民    國    95    年    9     月    28    日
                                      書記官  顏惠華
附錄本件判決論罪科刑法條：
毒品危害防制條例第10條第1項
施用第一級毒品者，處6月以上5年以下有期徒刑。


司法院資訊處製作；財團法人民間司法改革基金會備份。
